【裁判字號】    94,聲,3876
【裁判日期】    950323
【裁判案由】    返還提存物
【裁判全文】
臺灣臺北地方法院民事裁定              94年度聲字第3876號
聲  請  人  聯邦商業銀行股份有限公司
法定代理人  丙○○
代  理  人  乙○○
相  對  人  甲○○
上列聲請人聲請返還提存物事件，本院裁定如下：
    主  文
本院九十三年度存字第二七九六號提存事件聲請人所提存面額新
台幣壹佰萬元之台北市政府建設公債九十年度第二期債票准予返
還。
    理  由
一、按訴訟終結後，供擔保人證明已定20日以上之期間，催告受
    擔保利益人行使權利而不行使，或法院依供擔保人之聲請，
    通知受擔保利益人於一定期間內行使權利並向法院為行使權
    利之證明而未證明者，法院應依供擔保人之聲請，以裁定命
    返還其提存物，民事訴訟法第104條第1項第3款定有明文。
    前開規定，於其他依法令供訴訟上之擔保者準用之，並為同
    法第106條所明定。而該條所謂訴訟終結，宜從廣義解釋，
    包括執行程序終結在內。
二、本件聲請意旨略以：聲請人與相對人間請求履行保證契約事
    件，聲請人前遵本院88年度裁全字第1181號民事裁定為擔保
    假扣押，曾提供新台幣（下同）100萬元之有價證券為擔保
    金，並以本院88年度存字第1452號提存事件提存在案，嗣陸
    續聲請變換提存物，最後一次依本院93年度聲字第782號民
    事裁定提存面額100萬元之台北市政府建設公債90年度第2期
    債票，提存案號為本院93年度存字第2796號，茲因聲請人已
    撤回假扣押之執行，又撤銷該假扣押之裁定，並經聲請人聲
    請法院通知受擔保利益人於一定期間內行使權利並向法院為
    行使權利之證明而未證明，為此聲請發還擔保金等語。
三、經查，聲請人主張之事實，業據提出88年度裁全字第1181號
    假扣押裁定、88年度存字第1452號提存書、89年度聲字第20
    78號民事裁定、90年度存字第572號提存書、93年度聲字第7
    82號民事裁定、93年度存字第2796號提存書、撤回假扣押聲
    請狀、94年度全聲字第8號撤銷假扣押裁定暨確定證明書、
    94年度聲字第2578號函等件為證，復經本院依職權調閱上揭
    假扣押卷宗、撤銷假扣押裁定卷宗、提存卷宗、催告行使權
    利卷宗及假扣押執行卷宗查明屬實。聲請人聲請返還擔保金
    ，核無不合，應予准許。
四、依民事訴訟法第106條、第104條第1項第3款後段，裁定如主
    文。
中    華    民    國    95    年    3     月    23    日
                  民事第四庭法  官  劉又菁
以上為正本係照原本作成
如不服本裁定應於送達後10日內向本院提出抗告狀，並繳納抗告
費新臺幣1,000元。
中    華    民    國    95    年    3     月    23    日
                            書記官  楊勝欽


司法院資訊處製作；財團法人民間司法改革基金會備份。
